臺灣新北地方法院刑事附帶民事訴訟判決
111年度附民字第567號
原      告  徐宏鐘
被      告  陳哲裕
上列被告因違反洗錢防制法等案件（本院110年度金訴字第484號
），經原告提起附帶民事訴訟，本院判決如下：
    主  文
原告之訴及假執行之聲請均駁回。
    理  由
一、原告主張：本件事實及證據，均引用臺灣臺北地方檢察署檢
    察官110年度偵字第7931號、第11179號、第14117號、第156
    34號、第21418號、第23051號、第25955號併辦意旨書所載
    ，原告被騙匯款新臺幣（下同）1萬元，表意自由受侵害請
    求慰撫金4萬元，爰提起本件刑事附帶民事訴訟等語，並聲
    明：被告應給付原告5萬元，及自刑事附帶民事訴訟起訴狀
    繕本送達被告翌日起至清償日止，按年息百分之5計算之利
    息，並願供擔保，請准宣告假執行。
二、按因犯罪而受損害之人，於刑事訴訟程序，得附帶提起民事
    訴訟，對於被告及依民法負損害賠償責任之人，請求回復其
    損害，刑事訴訟法第487條第1項定有明文。是附帶民事訴訟
    之提起，必以刑事訴訟程序之存在為前提。若刑事訴訟未經
    提起公訴或自訴，而對於應負賠償責任之人提起附帶民事訴
    訟，刑事法院即應以其為不合法，依同法第502條第1項規定
    ，為駁回之判決，最高法院109年度台附字第10號判決參照
    。
三、經查，被告經臺灣新北地方檢察署以110年度偵字第2651號
    、第7116號、第8584號、第9984號起訴違反洗錢防制法等案
    件，另經臺灣臺北地方檢察署檢察官以110年度偵字第7931
    號、第11179號、第14117號、第15634號、第21418號、第23
    051號、第25955號移送併辦，固經本院以110年度金訴字第4
    84號判決，惟移送併辦就被告所涉之犯罪事實，並非本案起
    訴效力所及，而未於本院之審理範圍內，已退回由檢察官另
    為適法之處理在案，自屬未經起訴之犯罪事實，揆諸前揭說
    明，原告向本院提起附帶民事訴訟，不符刑事訴訟法第487
    條第1項之規定，起訴顯不合法，應予駁回。原告之訴既經
    駁回，其假執行之聲請即失所附麗，併予駁回。又原告尚得
    另行具狀向本院或其他有管轄權之法院民事庭提起民事訴訟
    ，或待刑事案件退併辦之部分由檢察官另行起訴或追加起訴
    後，向該管法院刑事庭提起刑事附帶民事訴訟，併此敘明。
四、據上論結，應依刑事訴訟法第502條第1項，判決如主文。
中    華    民    國   111    年    11    月    9     日
                  刑事第十二庭  審判長法  官  陳正偉
                                      法  官  鄭淳予
                                      法  官  陳志峯
以上正本證明與原本無異。
如不服本判決，非對刑事判決上訴時，不得上訴，並應於送達後
20日內敘明上訴理由，向本院提出上訴狀。
                                      書記官  喻誠德
中    華    民    國   111    年    11    月     9    日